臺灣嘉義地方法院刑事判決　　　　　　　 96年度易字第250號
公　訴　人　臺灣嘉義地方法院檢察署檢察官
被　　　告　甲○○
　　　　　　　　　　　之1
　　　　　　　　　　現於臺灣嘉義監獄鹿草分監執行中
指定辯護人　本院公設辯護人　乙○○
上列被告因違反毒品危害防制條例案件，經檢察官提起公訴（96
年度毒偵字第260號），被告於本院行準備程序時就犯罪事實為
有罪之陳述，本院合議庭裁定由受命法官改依簡式審判程序後，
聲請改依協商程序而為判決，本院判決如下：
    主  文
甲○○施用第二級毒品，累犯，處有期徒刑陸月，如易科罰金，
以新台幣壹仟元折算壹日。扣案第二級毒品甲基安非他命壹包，
（淨重零點壹參壹公克），沒收銷燬之；前開毒品外包裝壹個
、吸食器壹組、玻璃球壹個、吸管杓子壹支，均沒收。
    事  實
一、甲○○前曾違反毒品危害防制條例，經本院判處罪刑，定應
    執行有期徒刑三年六月確定，於民國九十一年五月十三日假
    釋期滿視為執行完畢，又前因施用毒品案件，經本院裁定送
    強制戒治後，於九十三年八月三十一日戒治期滿執行完畢，
    經臺灣嘉義地方法院檢察署檢察官以九十三年度戒毒偵字第
    六三號不起訴處分確定。詎其於前開強制戒治期滿後五年內
    ，復基於施用第二級毒品犯意，於九十六年二月七日上午六
    時許，在嘉義市○○路二六九號「新阿里山汽車旅館」二
    ○一號房間內，以燒烤玻璃球產生煙霧後吸食方式，施用第
    二級毒品安非他命與甲基安非他命一次，嗣經警於九十六年
    二月八日晚上十一時三十分許，經甲○○同意後於前址執行
    搜索時查獲，並扣得其所有第二級毒品安非他命一包（毛重
    ○‧三公克，淨重○‧一三一公克）、吸食器一組、玻璃球
    一個、吸管杓子一支等物，經警於九十六年二月九日凌晨五
    時二十五分經其同意採取尿液送驗後，結果呈第二級毒品安
    非他命與甲基安非他命陽性反應，而查悉上情。
二、案經嘉義市警察局第二分局報告臺灣嘉義地方法院檢察署檢
    察官偵查起訴。
    理  由
一、本件被告甲○○所涉犯者為毒品危害防制條例第十條第二項
    法定刑為「三年以下有期徒刑」之施用第二級毒品罪，非死
    刑、無期徒刑、最輕本刑為三年以上有期徒刑之罪或高等法
    院管轄第一審案件。本院行準備程序中，被告就被訴事實為
    有罪之陳述，經告知被告簡式審判程序之旨，並聽取檢察官
    及被告之意見後，本院爰依刑事訴訟法第二百七十三條之一
    第一項裁定由受命法官獨任進行簡式審判程序。因此，本件
    簡式審判程序之證據調查依刑事訴訟法第二百七十三條之二
    規定不受同法第一百五十九條第一項、第一百六十一條之二
    、第一百六十一條之三、第一百六十三條之一及第一百六十
    四條至第一百七十條規定之限制。此外，本件於本院裁定進
    行簡式審判程序後，檢察官請求就被告願受科刑之範圍於審
    判外進行協議，經本院同意且指定本院公設辯護人乙○○協
    助進行協商，而由檢察官聲請本院改依協商程序而為判決，
    均合先敘明。
二、證據：
（一）被告於偵查中及本院審理時之自白。
（二）正修科技大學超微量研究科技中心檢驗報告、代號與真實
      姓名對照表（警卷第36、37頁）、高雄醫學大學附設中和
      紀念醫院檢驗報告（報告編號：0000-000）。
（三）臺灣嘉義地方法院檢察署刑案資料查註紀錄表及臺灣高等
      法院被告前案紀錄表各一份。
三、協商內容：
　　本件經檢察官與被告於審判外達成協商之合意，且被告已認
  　罪，其合意內容為：「被告就其所犯毒品危害防制條例第十
    條第一項施用第二級毒品罪，願受有期徒刑六月宣告。扣案
    物品依法沒收或銷燬。」經查，上開協商合意並無刑事訴訟
    法第四百五十五條之四第一項所列情形之一，檢察官聲請改
    依協商程序而為判決，本院爰不經言詞辯論，於協商合意範
    圍內為協商判決。
四、被告前因違反毒品危害防制條例，經本院判處罪刑，定應執
    行有期徒刑三年六月確定，於九十一年五月十三日假釋期滿
    視為執行完畢，有臺灣嘉義地方法院檢察署刑案資料查註紀
    錄表及臺灣高等法院被告前案紀錄表各一份附卷可按，其於
    有期徒刑執行完畢五年以內，故意再犯本案為有期徒刑以上
    之罪，為累犯，應依刑法第四十七條第一項規定，加重其刑
    。扣案第二級毒品甲基安非他命一包（淨重零點壹參壹公克
    ），依毒品危害防制條例第十八條第一項前段沒收銷燬之，
    ；前開毒品外包裝一個、吸食器一組、玻璃球一個、吸管杓
    子一支，為施用毒品所用之物，依刑法第三十八條第一項第
    二款沒收之。
五、適用之法條：
    依刑事訴訟法第二百七十三條之一第一項、第四百五十條第
    一項、第四百五十五條之二第一項、第四百五十五條之四第
    二項、第四百五十五條之八、第四百五十四條，毒品危害防
    制條例第十條第二項、第十八條第一項前段，刑法第十一條
    、第四十七條第一項、第四十一條第一項前段、第三十八條
    第一項第二款。
六、依刑事訴訟法第四百五十五條之十，本件除有同法第四百五
    十五條之四第一項第一款「有前條第二項之撤銷合意或撤回
    協商聲請者」、第二款「被告協商之意思非出於自由意志者
    」、第四款「被告所犯之罪非第四百五十五條之二第一項所
    定得以聲請協商判決者」、第六款「被告有其他較重之裁判
    上一罪之犯罪事實者」、第七款「法院認應諭知免刑或免訴
    、不受理者」所定情形之一，或協商判決違反同條第二項「
    除有前項所定情形之一者外，法院應不經言詞辯論，於協商
    合意範圍內為判決。法院為協商判決所科之刑，以宣告緩刑
    、二年以下有期徒刑、拘役或罰金為限之規定者」，不得上
    訴。如有刑事訴訟法第四百五十五條之十所定得提起上訴之
    情事，且不服本判決，應於判決送達之日起十日內，向本院
    提出上訴狀。
中　　華　　民　　國　　96　　年　　5 　　月　　17　　日
                  刑事第一庭    法　官　蔡廷宜
上列正本證明與原本無異。
如不服本判決，應於判決送達後10日內向本院提出上訴狀（應附
繕本）。
中　　華　　民　　國　　96　　年　　5 　　月　　17　　日
                                書記官  蕭琪男
附記本判決論罪之法條全文
毒品危害防制條例第10條
施用第一級毒品者，處 6 月以上 5 年以下有期徒刑。
施用第二級毒品者，處 3 年以下有期徒刑。
